# 求助陈版主，票据贴现的疑问。

提问人：liuweisheng 时间：2022-03-02 12:24:57
2021 年A公司应收票据 100 万元贴现，贴现金额 90 万元，利息 10 万元（ 21 年分摊 2 万， 22 年分摊 8 万元）。不能终止确认，会计处理：
21 年会计处理方法 1 ：
借：银行存款 90 万元
借：财务费用 2 万元
借：短期借款-应付利息 8 万元
贷：短期借款-原值 100 万元
21 年会计处理方法 2 ：
借：银行存款 90 万元
借：财务费用 2 万元
贷：短期借款-应付利息 2 万元
贷：短期借款-原值 90 万元
方法 1 ：这里短期借款原值应该是 90 万元，不太理解。
方法 2 ：期末本公司不欠利息，还是贷方 2 万元为应收票据，不太理解。
谢谢版主解惑，哪个方法正确。

回答人：chenyiwei
一般理解应采用方法 1 ，但方法 1 中借记“短期借款——应付利息”应改为借记“短期借款——利息调整”。
2022 年内确认利息支出时，借：财务费用 8 万元，贷：短期借款——利息调整 8 万元。